

SOBRE MÍ

Soy un marplatense de 26 años, llegado a la isla hace ya un año. Cuento con disponibilidad horaria part-time.

Poseo aptitudes tales como: predisposición al trabajo en equipo, buena resolución de conflictos, comunicación efectiva y aprendizaje rápido y fluido.

IDIOMAS

- Inglés Avanzado
- Italiano Intermedio
- Español Nativo

DATOS DE CONTACTO

Calle Porres 2. (+34) 695 760 466 juancsardi98@gmail.com

JUAN CRUZ VIGANO

INFORMÁTICO Y ADMINISTRATIVO

EXPERIENCIA LABORAL

Docente - Prácticas Profesionales

Universidad Tecnológica Nacional (sede Mar del Plata - Argentina) | 2022 - 2023 Casal de Barri El Terreno | 2024

- Ayudante de cátedra para las materías de primer y segundo año de carrera (TUP UTN).
- Confección de presentaciones, exámenes y ejercicios.
- Corrección de exámenes y actividades.
- Suplencia de docentes titulares.
- Control de asistencias e incidencias.

Secretario - Administrativo

Instituto Gastronómico Internacional (sede Mar del Plata - Argentina) | 2016 - 2020.

- Asesoramiento a clientes y proveedores.
- Coordinación de citas de forma presencial y/u online, control de intinerarios y agendas.
- Mantenimineto técnico de software y hardware.
- Productor y promotor de redes sociales.
- Gestión de incidencias y mensajería.
- Coordinación de grupos de trabajo.
- Gestión de conferencias.
- Gestión Data Entry, paquete Office completo y nivel de ofimática avanzado.

EDUCACIÓN

Universidad Tecnológica Nacional

Tecnicatura Universitaria en Programación | 2018 - 2023

- Lenguajes de programación: C, C++, Java, PHP.
- Utilización de herramientas de trabajo como Note, Trello, Git y GitHub.

Avalith

Skill Factory | 2019

- Curso orientado al desarrollo web con JavaScript (Node.js).

Escuela Secundaria Media nro. 2

Bachiller en Ciencias Naturales | Diciembre 2015